【裁判字號】    90,易,3297
【裁判日期】    900830
【裁判案由】    違反著作權法
【裁判全文】
臺灣臺中地方法院刑事判決                          九十年度易字第三二九七號
    公  訴  人  臺灣台中地方法院檢察署檢察官
    被      告  丙○○
右列被告因違反著作權法案件，經檢察官提起公訴（九十年度調偵字第二三號），本
院判決如左：
    主  文
本件公訴不受理。
    理  由
一、公訴意旨如附件起訴書所載。
二、按告訴乃論之罪，告訴人於第一審辯論終結前得撤回其告訴，又告訴經撤回者，
    應諭知不受理之判決，刑事訴訟法第二百三十八條第一項、第三百零三條第三款
    分別定有明文。
三、查本件告訴人摩那園唱片有限公司告訴被告丙○○違反著作權法案件，檢察官起
    訴認被告係違反著作權法第八十七條第二款規定，應依同法第九十三條第三款之
    論處，依同法第一百條前段之規定，須告訴乃論。茲據告訴人具狀撤回其告訴，
    依照上開說明，本件爰不經言詞辯論，逕為諭知不受理之判決。據上論斷，應依
    刑事訴訟法第三百零三條第三款、第三百零七條判決如主文。
中      華      民國      九十      年    十二      月     四     日
                              臺灣臺中地方法院刑事第三庭
                                  法  官  黃  峻  隆
右正本證明與原本無異。
如不服本判決，應於送達後十日內向本院提出上訴狀（須附繕本），上訴於台灣高等
法院台中分院。
                                  書記官
中      華      民      國      九十      年    十二      月     五     日
附件：
臺灣臺中地方法院檢察署檢察官聲請簡易判決處刑書      九十年度調偵字第二三號
    被  告  丙○○  男  四十歲（民國○○年○月○○日生）
                    身分證統一編號：Ｚ000000000號
                    住臺中縣大雅鄉○○路一○○號
右被告因著作權法案件，業經偵查終結，認為宜以簡易判決處刑，茲將犯罪事實及證
據並所犯法條分敘如左：
          犯罪事實
一、丙○○係設於臺中縣大雅鄉○○村○鄰○○路○段一七九號﹁興雅電器屋﹂之負
    責人，於民國八十八年十二月間，向姓名不詳之成年男子購買ＮＥＷ  ＳＵＮ電
    腦點歌機一台附有盜版音樂大補貼光碟內所灌錄之不想伊、內心話、情書團、開
    卷詩、大船入港及只有你等歌曲，係未經著作財產權人摩那園唱片股份有限公司
    之同意或授權所重製而成之盜版光碟片，竟意圖散布，將上述之盜版音樂光碟片
    一片及歌曲目錄一本，作為其店內出售該點歌機之贈品而持有並陳列在該店內，
    嗣於八十九年十月十三日十六時十分許，在上述﹁興雅電器屋﹂為警查獲，並扣
    得該點歌機一台、盜版音樂大補貼一片及歌曲目錄一本等物。
二、案經摩那園唱片股份有限公司訴由台中市警察局第五分局報請偵辦。
        證據並所犯法條
一、訊據被告丙○○固坦承販售點歌機之事實，惟矢口否認有違反著作權法犯行，並
    辯稱：該點歌機係買來測試喇叭用的云云。惟查：右揭犯罪事實業據告訴代理人
    乙○○於警訊中指訴歷歷，並有上述點歌機一台、盜版光碟片一片及歌曲目錄一
    本扣案可稽，另有搜索扣押證明筆錄乙份及現場照片多張附卷可憑，再參以扣案
    之盜版光碟片並未如一般唱片行販售之原版光碟上印有唱片公司之名稱、地址、
    及新聞局審核等字樣，且灌錄有多首歌曲等情，則被告明知該光碟片係盜版音樂
    光碟片，且係侵害他人著作財產權乙節，即堪予認定。故被告之辯詞顯係卸責之
    詞，不足採信。本件事證明確，被告之犯嫌洵堪認定。
二、核被告所為，係犯著作權法第八十七條第二款、第九十三條第三款之罪嫌。扣案
    之點歌機一台、盜版音樂光碟一片及點歌本一本等物，請依法宣告沒收。
三、依刑事訴訟法第四百五十一條第一項提出聲請。
    此    致
臺灣台中地方法院台中簡易庭
中      華      民      國    九十      年      八      月     三十     日
                                 檢  察  官  甲  ○  ○
中      華      民      國    九十      年      九      月      三      日
右正本證明與原本無異             書  記  官  戴  杰  錫


司法院資訊處製作；財團法人民間司法改革基金會備份。
